臺灣屏東地方法院民事裁定　　　　　　　 110年度亡字第26號

聲　請　人　臺灣屏東地方檢察署檢察官蔡明達



相　對　人　陳萬得　

上列聲請人因宣告陳萬得死亡事件，本院裁定如下：
    主  文
准對失蹤人陳萬得（男，民國○○年○○月○○日出生，身分證
統一編號：Z○○○○○○○○○號，最後住所地為屏東縣屏東
市○○巷○○號）為宣告死亡之公示催告。
該失蹤人應於本公示催告最後揭示於法院公告處、資訊網路及其
他適當處所之翌日起陸個月內，向本院陳報其生存，如不陳報，
本院應宣告其為死亡。
無論何人，凡知該失蹤人之生死者，均應於上開時日以前，將其
所知之事實，陳報本院。 
    理  由
一、按失蹤人失蹤滿七年後，法院得因利害關係人或檢察官之聲
    請，為死亡之宣告。失蹤人為八十歲以上者，得於失蹤滿三
    年後，為死亡之宣告。失蹤人為遭遇特別災難者，得於特別
    災難終了滿一年後，為死亡之宣告。民法第8 條定有明文。
二、聲請意旨：失蹤人陳萬得（男，民國00年00月00日出生，身
    分證統一編號：Z000000000號）於民國106 年7 月11日失蹤
    ，當時已年滿80歲，失蹤迄今已逾3 年，爰依法聲請對失蹤
    人陳萬得為死亡宣告之公示催告等語。
三、按法院准許宣告死亡之聲請者，應公示催告，家事事件法第
    156 條規定甚明。聲請人主張之前開事實，業據其提出失蹤
    人戶籍謄本、三親等資料查詢結果、臺灣屏東縣政府警察局
    屏東分局110 年9 月22日屏警分防字第11033802200 號函及
    所附失蹤人口系統資料報表、國軍退除役官兵輔導委員會屏
    東榮民服務處110 年9 月23日屏縣處字第1100006513號函、
    屏東○○○○○○○○○110 年9 月16日屏市戶（27）字第
    11030565804 號函、內政部移民署110 年9 月22日移署資字
    第1100098471號函、屏東縣政府110 年9 月27日屏府社助字
    第11046781400 號函、屏東○○○○○○○○○110 年9 月
    16日屏市戶（27）字第11030565801 號函、110 年10月1 日
    屏市殯字第11033503500 號函及全民健保資料查詢結果等件
    為證。依前揭相關資料所示，均查無失蹤人之入出境及健保
    投保等資料，亦查無相對人於失蹤後之任何存在或行蹤紀錄
    ，堪認聲請人主張失蹤人陳萬得已經失蹤逾3 年之情節為真
    ，是本件聲請，核無不合，應予准許。
四、依家事事件法第156 條，裁定如主文。
中　　華　　民　　國　110 　　年　　12　　月　　10　　日
                   家事法庭     法  官　廖文忠                                                                                      
以上正本係照原本作成。
如不服本裁定，應於送達後10日內向本院提出抗告狀，並繳納抗
告費新臺幣1,000 元。
中　　華　　民　　國　 110　　年　　12　　月　　13　　日
                                書記官　許珍滋